public_html/app/tools/lang/data/dict-vec-crx-build/vec.aff
FLAG UTF-8
# vèrbi '-er inregolari ((a|as|de|des|es|kon|pro|re|so)tràer)
# themeT1 + er/coE
# themeT4 + rò/coJL
# themeT8 + o/oJKL
SFX o Y 72
SFX o aerò à/E aerò
SFX o aerò è/FP aerò
SFX o aerò ème/H aerò
SFX o aerò èu/Q aerò
SFX o aerò é/FP aerò
SFX o aerò éu/Q aerò
SFX o aerò emo/EL aerò
SFX o aerò en/L aerò
SFX o aerò on/EL aerò
SFX o aerò oni/M aerò
SFX o aerò onme/G aerò
SFX o erò ga erò
SFX o erò gi/FN erò
SFX o erò go/JKL erò
SFX o erò rà/FJLN erò
SFX o erò ràe/F erò
SFX o erò ràvelo/B erò
SFX o erò ràveƚo/B erò
SFX o erò ràvemi/K erò
SFX o erò rè/JL erò
SFX o erò rèmi/K erò
SFX o erò ré/P erò
SFX o erò résimo/L erò
SFX o erò résimoi/M erò
SFX o erò résitu/O erò
SFX o erò réu/Q erò
SFX o erò rí/P erò
SFX o erò ría/FJLN erò
SFX o erò ríami/K erò
SFX o erò ríatu/O erò
SFX o erò ríe/FJL erò
SFX o erò ríelo/B erò
SFX o erò ríeƚo/B erò
SFX o erò ríemi/K erò
SFX o erò rísitu/O erò
SFX o erò ríu/Q erò
SFX o erò rò/JL erò
SFX o erò ròmi/K erò
SFX o erò r/E erò
SFX o erò rave/FS erò
SFX o erò re erò
SFX o erò remo/EL erò
SFX o erò ren/L erò
SFX o erò rense erò
SFX o erò resi/P erò
SFX o erò resiu/Q erò
SFX o erò rié/P erò
SFX o erò riéu/Q erò
SFX o erò rimo/EL erò
SFX o erò rion/L erò
SFX o erò rioni/M erò
SFX o erò rionse erò
SFX o erò risen/L erò
SFX o erò risense erò
SFX o erò risié/P erò
SFX o erò risiéu/Q erò
SFX o erò risi/P erò
SFX o erò rision/L erò
SFX o erò risioni/M erò
SFX o erò risionse erò
SFX o erò risiu/Q erò
SFX o erò rison/L erò
SFX o erò risoni/M erò
SFX o erò risonse erò
SFX o erò rme/G erò
SFX o erò rmene/G erò
SFX o erò ron/EL erò
SFX o erò roni/M erò
SFX o erò ronme/G erò
SFX o o a/E o
SFX o o e/EFIJKL o
SFX o o i/FN o
